【裁判字號】    94,易,1703
【裁判日期】    950522
【裁判案由】    竊盜等
【裁判全文】
臺灣高雄地方法院刑事判決              94年度易字第1703號
公  訴  人  臺灣高雄地方法院檢察署檢察官
被      告  丙○○
上列被告因竊盜案件，經檢察官提起公訴（94年度偵字第21159
號）及移送併案 (94年度偵字第23483號、95年度偵字第4439 號
、95年度偵字第3923號)，本院判決如下：
    主  文
丙○○連續結夥三人以上竊盜，處有期徒刑壹年。
    事  實
一、丙○○基於概括之犯意，自民國94年9月13日16時50分許起
    至94年12月29日17時許止，或獨自基於意圖為自己不法所有
    之竊盜犯意 (詳附表編號3、4)，或與鍾士凱（由臺灣高雄
    地方法院94年度易字第935號審理中，嗣經其父鍾炳英撤回
    告訴）、庚○○ (業經本院於95年3月16日判決有罪確定)共
    同基於意圖為自己不法所有之竊盜犯意聯絡 (丙○○與庚○○此部分犯行另共同基於以無故侵入他人住宅之犯意聯絡)(
    詳附表編號1)，或與姓名年籍不詳、綽號「阿南」及「阿步
    」之成年男子共同基於意圖為自己不法所有之犯意聯絡 (詳
    附表編號2)，分別於附表所示之時地，或徒手，或持客觀上
    足以生損害於人之生命、身體、安全、可供兇器使用之扳手
    8支、螺絲起子2支及鐵鋸、破壞剪、鐵棍、水果刀各1支等
    工具，分別竊取如附表所示被害人財物（犯罪時間、犯罪地
    點、犯罪手法、被害人及所得財物均詳如附表所示），其中
    附表編號1之犯行於尚未取下鋁門窗而入己之實力支配前，
    即為警查獲未遂; 附表編號2至4部分則於得手既遂後分別為
    警查獲，並扣得如附表編號1所示鍾士凱所有客觀上足以傷
    害於人之生命、身體、安全、供行竊用之扳手8支、螺絲起
    子2支及鐵鋸、破壞剪、鐵棍、水果刀各1支等物。
二、案經被害人壬○○訴由高雄縣政府警察局旗山分局移送臺灣
    高雄地方法院檢察署檢察官偵查起訴。
    理  由
壹、程序方面
一、按被告以外之人於審判外之言詞或書面陳述，除法律有規定
    者外，不得作為證據，被告以外之人於偵查中向檢察官所為
    之陳述，除顯有不可信之情狀外，得為證據，刑事訴訟法第
    159條第1項、第159條之1第2項定有明文。又被告以外之人
    於審判外之陳述，雖不符刑事訴訟法第159條之1至之4等4條
    之規定，而經當事人於審判程序同意作為證據，法院審酌該
    言詞陳述或書面陳述作成時之情況，認為適當者，亦得為證
    據。當事人、代理人或辯護人於法院調查證據時，明知有第
    159條第1項不得為證據之情形，而未於言詞辯論終結前聲明
    異議者，視為有前項之同意，刑事訴訟法第159條之5亦定有
    明文。本案證人鍾炳英、甲○○、己○○、辛○○於警詢中
    所為之陳述，屬被告以外之人於審判外之陳述，依上揭法條
    規定，原則上亦無證據能力。然被告對上開證人於警詢筆錄
    中所言，均沒有意見，此由本院94年10月31日準備程序及95
    年5月8日審判程序已供明在卷，且至言詞辯論終結前，就上
    開證人於警詢中所為陳述之證據能力亦未聲明異議，而上開
    證人於警詢中之陳述，亦未經其主張有何非出於自由意志之
    情形，應依刑事訴訟法第159條之5之規定，認前開證人於警
    詢之指證述均具有證據能力。又證人杜忠發於偵查中之筆錄
    ，依上述規定，並無不可信之情況，本院審酌後亦認為適當
    ，故亦有證據能力。
二、本案卷內所附贓物認領保管單、查獲現場照片，均符合刑事
    訴訟法第159條之4第3款規定文書之要件，為其他於可信之
    特別情況下所製作之文書，亦均有證據能力。
貳、實體方面
一、訊據被告就附表編號2至編號4所示犯行均坦承不諱，核與證
    人杜忠發、甲○○、己○○及辛○○於警詢中陳述失竊物品
    為其等所有等情，及證人即現場查獲員警乙○○於本院95年
    1 月12日審判程序中證述現場逮捕被告丙○○等情，復有贓
    物認領保管單、查獲現場照片等在卷可資佐證，是以被告就
    附表編號2至編號4所為自白應與事實相符，此部分犯行應堪
    認定。
二、惟被告矢口否認有附表編號1之犯行，辯稱: 當日是鍾士凱
    約伊到他家，伊不知他未取得他父親同意云云。惟查，證人
    鍾士凱於本院95年3月2日審理中到庭結證：該房子是其父所
    有，我告訴丙○○及庚○○2人，要到家裡拆鋁門窗，工具
    是我拿去的，3人一起拆，他們知道拆了東西可以拿去賣有
    錢，就跟我一起去拆鋁門窗等語，核與證人鍾炳英於警詢中
    指訴情節大致相符，足見被告丙○○在拆鋁門窗時，已知悉
    是要取之變現，且被告為有智識行為能力之人，並可知鋁門
    窗具有遮風避雨既防閑之作用，豈有無故任意拆除之理。綜
    合上情，被告拆除鋁門窗之際，即應得知係未經得屋主即證
    人鍾炳英之同意自明，被告辯稱不知鍾士凱未曾得其父同意
    云云，顯係圖卸之詞，尚不足採信，此外，復有扳手8支、
    螺絲起子2支及鐵鋸、破壞剪、鐵棍、水果刀各1支等行竊工
    具扣案及贓物領據、查獲現場照片等在卷可稽，被告前開攜
    帶兇器、結夥3人以上加重竊盜未遂等犯行，洵堪認定。
三、查扳手8 支、螺絲起子2 支及鐵鋸、破壞剪、鐵棍、水果刀
    各1 支等工具，主要構成部分為鐵質，並具有一定之重量，
    或具有尖銳部分，或為利刃，以之擊打、砍殺，足以傷害人
    之生命、身體、安全，具有客觀上之危險性，自屬兇器。是
    核被告丙○○所為，就附表編號1部分係犯刑法第321條第2
    項、第1項第3款、第4款攜帶兇器、結夥三人以上竊盜未遂
    罪及第306條第1項無故侵入他人住宅罪。被告丙○○與共同
    被告庚○○、鍾士凱就附表編號1竊盜犯行及就侵入住宅部
    分與共同被告庚○○，分有犯意聯絡及行為分擔，應均論以
    共同正犯。被告丙○○就附表編號2部分，成立刑法第321條
    第1項第4款之結夥三人以上之加重竊盜既遂罪，其與姓名年
    籍不詳、綽號「阿南」及「阿步」之成年男子間有犯意聯絡
    及行為分擔，亦應論以共同正犯。被告就附表編號3及4部分
    ，則成立刑法第320條第1項之竊盜既遂罪。被告1次加重竊
    盜未遂犯行、1次加重竊盜既遂犯行及2次普通竊盜既遂犯行
    ，時間緊接，方法相類，觸犯構成要件相同之罪名，顯係基
    於概括犯意為之，依連續犯規定論以一情節最重之結夥3人
    以上竊盜既遂罪（即如附表編號2所示之犯行），並依法加
    重其刑。又被告行竊用之扳手8支、螺絲起子2支及鐵鋸、破
    壞剪、鐵棍、水果刀各1支等工具，固為本件犯罪所用工具
    ，然非被告所有，業經證人鍾士凱證述是其向友人所借來等
    語在卷明確（見本院95年3月2日審判期日筆錄），爰均不予
    宣告沒收，併以敘明。爰審酌被告正值壯年，不思以正當方
    式取得財物，竟貪圖私慾，多次竊取他人之物，侵害他人之
    財產權益，惡性非輕，及其所竊取之財物價值等一切情狀，
    量處如主文所示之刑。
四、至公訴人雖認證人鍾士凱翻越上開住宅後牆垣而無故侵入，
    致該處所牆垣喪失防閑功能等情，而認共同被告丙○○另涉
    有刑法第321條第1項第2款之踰越牆垣竊盜未遂等情，惟查
    ，證人鍾士凱於本院審理中結證：伊是拿側門鑰匙進入後再
    開了大鐵捲門等語明確，雖據共同被告庚○○於警詢中自承
    ：證人鍾士凱是自後門爬牆進入再開啟鐵捲門讓伊與丙○○
    進入等語，惟共同被告庚○○於本院95年3月2日審理中改陳
    ：伊在警局所說前開部分是伊猜測的等語，觀證人鍾士凱在
    警詢中並未曾陳述伊是翻牆進入，而於本院中堅稱是開門進
    入，再觀當日共同被告庚○○既是在前門等候，對鍾士凱是
    日如何進入理應無法看見，亦為證人鍾士凱證稱屬實，是證
    人鍾士凱所陳應與事實相符，而可採信。準此，既無證據可
    資證明證人鍾士凱有踰越牆垣之行為，即難謂共同被告丙○○有該條款之加重事由，併予敘明。
參、退回併案部分
一、臺灣高雄地方法院檢察署94年度偵字第23483號併案意旨另
    以：被告丙○○與真實姓名年籍均不詳，綽號「阿南」、「
    阿步」之成年男子，共同基於意圖為自己不法所有之犯意聯
    絡，於94年10月12日8時許，在屏東縣高樹鄉○○村○○路2
    巷31號處，徒手竊取告訴人丁○○所有停放於前揭處所，車
    牌號碼:D8-2348 號自小貨車，得手後以之作為代步工具。
    因認被告涉有刑法第321條第1項第4款之結夥3人以上之加重
    竊盜罪嫌。
二、訊據被告丙○○堅詞否認有與姓名年籍均不詳、綽號「阿南
    」及「阿步」之成年男子共同竊取告訴人丁○○所有車牌號
    碼:D8-2348 號自小客車，辯稱: 當時伊是被「阿南」、「
    阿步」2人載至附表編號3之地點行竊，至於「阿南」及「阿
    步」竊取小貨車時伊並未參與等語。經查證人乙○○即本件
    現場查獲員警到院結證: 伊到現場時，竊嫌看到警車來後即
    逃逸了，當時就發現一自小貨車，車上坐了3個人，其中左
    、右2邊的人看到伊來就跑掉，現場逮到1人即是被告丙○○
    ，當時他們偷了東西準備發動車子離去，伊現場問被告丙○○，被告說車子不是他的，是跑掉2人的，東西是他們3人一
    起搬的等語 (見本院卷第102至第103頁)。足認查獲當時，
    被告丙○○坦承有共同行竊自小貨車上的不銹鋼鍋具 (見附
    表編號2)等物，惟不知車子是何人所有，並向員警稱是逃跑
    的「阿步」、「阿南」所有，準此觀之，被告應不知自小貨
    車是他人所失竊贓車，洵可認定，再綜上卷證資料，並無證
    據證明被告有何竊取告訴人丁○○所有自小貨車犯行，復查
    無其他積極證據足資認定被告涉有上開竊盜犯行，被告犯罪
    事證既有未足，無從認此部分與本院前開論罪科刑部分有何
    連續犯之裁判上一罪關係，自非本件起訴效力所及，本院無
    從併予審理，此部分應退由檢察官另行依法處理，併此敘明
    。
據上論斷，應依刑事訴訟法第299條第1項，刑法第28條、第56條
、第321條第1項第4款判決如主文。
本案經檢察官戊○○到庭執行職務。
中    華    民    國    95    年    5     月  22    日
                  刑事第二庭  審判長法  官  邱永貴
                                    法  官  高思大
                                    法  官  陳銘珠
以上正本證明與原本無異。
如不服本判決，應於送達之日起10日內，向本院提出上訴狀。
中    華    民    國    95    年    5     月    22    日
                                    書記官  黃美玲
附錄本判決論罪科刑法條：
中華民國刑法第306條第1 項
無故侵入他人住宅、建築物或附連圍繞之土地或船艦者，處1 年
以下有期徒刑、拘役或300 元以下罰金。
中華民國刑法第320條第1 項
意圖為自己或第三人不法之所有，而竊取他人之動產者，為竊盜
罪，處 5 年以下有期徒刑、拘役或500 元以下罰金。
中華民國刑法第321條
犯竊盜罪而有左列情形之一者，處6 月以上、5 年以下有期徒刑
：
一於夜間侵入住宅或有人居住之建築物、船艦或隱匿其內而犯之
  者。
二  毀越門扇、牆垣或其他安全設備而犯之者。
三  攜帶兇器而犯之者。
四  結夥三人以上而犯之者。
五  乘火災、水災或其他災害之際而犯之者。
六  在車站或埠頭而犯之者。
前項之未遂犯罰之。
附表；
┌──┬────┬────┬──────────┬───┬────┬────┐
│編號│犯罪時間│犯罪地點│     犯罪手法       │被害人│所得財物│涉犯法條│
├──┼────┼────┼──────────┼───┼────┼────┤
│1   │94年9月 │高雄縣美│被告丙○○與被告劉志│鍾炳英│告訴人鍾│刑法第  │
│    │13 日16 │濃鎮永安│遠 (業經本院於95年3 │      │炳英所有│321條第2│
│    │時50分許│路72 號 │月16日判決)、鍾士凱 │      │之鋁門窗│項、第  │
│    │        │        │ (由臺灣高雄地方法院│      │1片     │321條第1│
│    │        │        │94年度易字第935號審 │      │        │項第3、4│
│    │        │        │理中，嗣經其父鍾炳英│      │        │款、第  │
│    │        │        │撤回告訴)，共同基於 │      │        │306條侵 │
│    │        │        │意圖為自己不法所有之│      │        │入住宅、│
│    │        │        │概括犯意聯絡，在未得│      │        │攜帶兇器│
│    │        │        │告訴人鍾炳英之同意下│      │        │、結夥3 │
│    │        │        │，由鍾士凱持其所有之│      │        │人以上竊│
│    │        │        │扳手8支、螺絲起子2支│      │        │盜未遂罪│
│    │        │        │、鐵鋸、破壞剪、鐵棍│      │        │        │
│    │        │        │、水果刀各1支，先持 │      │        │        │
│    │        │        │自備之側門鑰匙進入前│      │        │        │
│    │        │        │揭處所，而後開啟前揭│      │        │        │
│    │        │        │處所之前門鐵捲門，讓│      │        │        │
│    │        │        │被告丙○○及被告劉志│      │        │        │
│    │        │        │遠進入，3人旋以上開 │      │        │        │
│    │        │        │工具拆卸住宅內1處鋁 │      │        │        │
│    │        │        │門窗1片，在鋁門窗尚 │      │        │        │
│    │        │        │未取下入己之實力支配│      │        │        │
│    │        │        │前即為鍾炳英偕同員警│      │        │        │
│    │        │        │當場查獲未遂。      │      │        │        │
├──┼────┼────┼──────────┼───┼────┼────┤
│2   │94年10月│高雄縣美│被告丙○○與姓名年籍│杜忠發│告訴人杜│刑法第  │
│    │12 日13 │濃鎮廣林│不詳、綽號「阿南」及│甲○○│忠發所有│321條第1│
│    │時許    │里朝元  │「阿步」之成年男子，│      │，由告訴│項第4款 │
│    │        │166號工 │共同基於意圖為自己不│      │人甲○○│結夥3人 │
│    │        │寮處    │法所有之犯意聯絡，搭│      │看管持有│以上竊盜│
│    │        │        │乘由「阿南」及「阿步│      │之大王牌│罪      │
│    │        │        │」所竊取自告訴人邱耀│      │快熱爐1 │        │
│    │        │        │光所有車號:D8-23 48 │      │具、不鏽│        │
│    │        │        │號之自小貨車1輛 (被 │      │鋼流理臺│        │
│    │        │        │告丙○○竊取自小貨車│      │1個、不 │        │
│    │        │        │部分因認罪嫌不足，退│      │鏽鋼鍋具│        │
│    │        │        │回原併案檢察署處理) │      │16個 (  │        │
│    │        │        │，由「阿南」駕駛，3 │      │共價值約│        │
│    │        │        │人共同至前揭工寮處，│      │新臺幣2 │        │
│    │        │        │徒手竊取告訴人杜忠發│      │萬元)   │        │
│    │        │        │所有、告訴人甲○○看│      │        │        │
│    │        │        │管持有之大王牌快熱爐│      │        │        │
│    │        │        │1具、不鏽鋼流理臺1  │      │        │        │
│    │        │        │個、不鏽鋼鍋具16個既│      │        │        │
│    │        │        │遂，嗣經告訴人甲○○│      │        │        │
│    │        │        │發現後報警查獲，被告│      │        │        │
│    │        │        │丙○○當場為警查獲，│      │        │        │
│    │        │        │另「阿南」、「阿步」│      │        │        │
│    │        │        │則趁隙逃逸。        │      │        │        │
├──┼────┼────┼──────────┼───┼────┼────┤
│3   │94年12月│高雄縣美│被告丙○○見告訴人陳│己○○│告訴人陳│刑法第  │
│    │25 日12 │濃鎮高美│三榜所有，於94年12月│      │三榜所有│320條第1│
│    │時許    │大橋下  │15日在高雄縣旗山鎮義│      │之車號:X│項普通竊│
│    │        │        │德路37巷7號前遭姓名 │      │A-6196號│盜罪    │
│    │        │        │年籍均不詳之人竊取之│      │之自小客│        │
│    │        │        │車號:XA-6196 號自小 │      │車1輛   │        │
│    │        │        │客車，停放於高雄縣美│      │        │        │
│    │        │        │濃鎮高美大橋下，該車│      │        │        │
│    │        │        │之車鑰匙尚未取下，便│      │        │        │
│    │        │        │基於意圖為自己不法所│      │        │        │
│    │        │        │有之概括犯意，趁機竊│      │        │        │
│    │        │        │取前開自小客車，得手│      │        │        │
│    │        │        │後將該車作為代步工具│      │        │        │
│    │        │        │。嗣後因前開自小客車│      │        │        │
│    │        │        │未懸掛車牌，於高雄縣│      │        │        │
│    │        │        │濃鎮○○○○道路旁為│      │        │        │
│    │        │        │警查獲。            │      │        │        │
├──┼────┼────┼──────────┼───┼────┼────┤
│4   │94年12月│屏東縣里│被告丙○○以自備鑰匙│辛○○│告訴人潘│刑法第  │
│    │29 日17 │港鄉里港│竊取告訴人辛○○所有│      │志華所有│320條第1│
│    │時許    │大橋下  │車號:XL-9100 號自小 │      │車號:XL-│項普通竊│
│    │        │        │客車1輛，得手後將該 │      │91號之自│盜罪    │
│    │        │        │車之車牌拔除丟棄在不│      │小客車1 │        │
│    │        │        │詳地點，嗣於屏東縣里│      │輛      │        │
│    │        │        │港鄉○○村○○路1號 │      │        │        │
│    │        │        │前為警查獲。        │      │        │        │
└──┴────┴────┴──────────┴───┴────┴────┘


司法院資訊處製作；財團法人民間司法改革基金會備份。
